臺北高等行政法院裁定　　　　　　　　　　　　　　九十一年度訴字第二九四五號
　　原　　　告　甲○○
　　被　　　告　台北市稅捐稽徵處
　　代　表　人　乙○○處長）.
　　訴訟代理人　丙○○
右當事人間因土地增值稅事件，原告不服台北市政府中華民國九十一年五月二十九日
府訴字第○九一○四八三○八○一號訴願決定，提起行政訴訟，本院裁定如左：
    主　文
原告之訴駁回。
訴訟費用由原告負擔。
    理　由
一、按納稅義務人對於核定稅捐之處分如有不服，依核定稅額通知書所載有應納稅額
    或應補徵稅額者，應於繳款書送達後，於繳納期間屆滿翌日起算三十日內，依規
    定格式，敘明理由，連同證明為文件，申請復查，為行為時稅捐稽徵法第三十五
    條第一項第一款所明定。
二、本件原告所有坐落台北市○○區○○段三小段四一三地號土地，面積五一八平方
    公尺，應有部分萬分之八百三十三，及其上建築改良物，即門牌號碼同上區○○
    路○段一五○巷四○一弄二十四號二樓及同弄二十六號二樓房屋，前經台灣台北
    地方法院拍賣，由洪建裕得標買受，原告於八十七年十一月二十五日向被告申請
    改按自用住宅課徵土地增值稅，被告所屬信義分處於八十七年十二月九日以北市
    稽信義乙字第八七○三○七九三○○號函台灣台北地方法院及原告，主旨欄載明
    本分處八十七年十月二十二日北市稽信義乙字第八七○二七一三六○○號函請代
    為扣繳甲○○君應繳土地增值稅三、一二九、五○七元一案，因朱君檢附相關資
    料申請改採自用住宅稅率課稅，經查部分建物符合規定更正為一、八二七、六六
    一元，請按更正後稅額代為扣繳，請查照。另於說明欄二部分記載副本抄送甲○
    ○君（兼復台端八十七年十一月二十五日申請書，台端所有拍賣建物信義路五段
    一五○巷四○一弄二十四號二樓已依規定二一、五八平方公尺改按自用住宅稅率
    課徵土地增值稅，另查同址二十六號二樓，因無人設籍，不符自用住宅用地規定
    ，二一、五六平方公尺仍按一般用地稅率課稅）等語，並檢附適用自用住宅用地
    稅率查詢案件回覆通知書、土地增值稅八十七年十二月更正核定單、土地增值稅
    繳款書各一紙，原告於八十七年十二月十二日收受上開函件，有經原告蓋章之郵
    局送達回執在卷可稽，嗣該分處復以八十八年二月四日北市稽信義甲字第八八○
    ○二八四九○○號函知原告略以：「主旨：請於文到十日內攜帶身分證正本及印
    章至本分處領取已繳納之土地增值稅繳款書。．．．」，而原告於九十年四月九
    日向該分處遞送之申請函附件中即包括上述通知領取土地增值稅繳款書之函及系
    爭土地已繳納之土地增值稅繳款書，足徵系爭土地增值稅繳款書已經原告於八十
    七年十二月十二日收受，原告對其確於上開日期收受系爭土地已繳納之土地增值
    稅繳款書一節，亦未爭執，自應於八十七年十二月十三日起算之三十日內申請復
    查（原告住居於台北市無在途期間可資扣除），始為適法。本件原告竟遲至九十
    年四月九日始向被告申請復查，雖原告申請書內稱其因身體狀況不佳，曾住院施
    行手術，如今己成為傷殘云云，並提出八十八年七月八日審定成殘，同月二十七
    日核發之身心障礙手冊影本一紙為證，惟原告既係於八十八年七月八日始審定成
    殘，則其於八十七年十二月十二日收受原處分後申請復查之法定期間內確有生病
    住院一節，原告迄未提出釋明，並申請回復原狀，復查決定以其復查已逾法定不
    變期間，不予受理，自無不合，訴願決定予以維持，亦稱妥適。原告復對之提起
    行政訴訟，其起訴不備其他要件，應予駁回。另原告之訴既不合法，其所述實體
    上之理由即無從審酌，併明。
三、依行政訴訟法第一百零七條第一項第十款、第一百零四條、民事訴訟法第九十五
    條、第七十八條，裁定如主文。
中　　華　　民　　國　　 九十三　　　年　　　 七　　　月　　　 二十　   日
                     臺 北 高 等 行 政 法 院   第 七 庭
                                           審 判 長 法  官　鄭小康
                                                    法  官　黃秋鴻
                                                    法  官　林金本
右為正本係照原本作成。
如不服本裁定，應於送達後十日內向本院提出抗告狀（須按他造人數附繕本）。
中　　華　　民　　國　　九十三　　　年　　　七　　　　月　　二十二　　　日
　　　　　　　　　　　　　　　　　　　　            書記官　簡信滇
